臺灣高等法院刑事判決
109年度上更一字第149號
上  訴  人  
即  被  告  張穎賢
上列上訴人因違反森林法案件，不服臺灣新竹地方法院106年度
原訴字第10號，中華民國107年11月9日第一審判決（起訴案號：
臺灣新竹地方檢察署105年度偵字第7978號、第9980號、第12327
號、第12328號、第12465號、第12468號、第12623號），提起上
訴，本院判決後，經最高法院發回更審，本院判決如下：
    主  文
原判決關於甲○○犯森林法第五十二條第一項第一款、第四款、第
六款、第三項之竊取森林主產物貴重木罪部分（即原判決附表
編號2、4、8所示部分），均撤銷。
甲○○犯如附表編號2、4、8「罪名及宣告刑」欄所示之罪，各處
如附表「罪名及宣告刑」欄所示之刑及沒收。
    事  實
一、甲○○明知不得竊取森林主產物貴重木，仍於附表編號2、4、
    8所示之時間、地點，與各該編號「參與共犯」欄所示之羅
    永健、羅廣蔭等人，基於於保安林、結夥二人以上、使用車
    輛搬運贓物之竊取森林主產物貴重木之犯意聯絡，分別為如
    附表編號2、4、8「犯罪事實」欄所示竊取森林主產物貴重
    木「臺灣肖楠」木材之行為。
二、案經臺灣新竹地方檢察署檢察官指揮內政部警政署保安警察
    第七總隊第五大隊、新北市政府警察局刑事警察大隊移送偵
    查起訴。
    理  由
壹、程序部分
一、審理範圍：
    本案最高法院於發回更審時已敘明撤銷發回部分為上訴人即
    被告甲○○犯森林法第52條第1項第1款、第4款、第6款、第3
    項之竊取森林主產物貴重木罪部分（即原判決附表編號2、4
    、8所示部分），是本院更審之審理範圍即應受最高法院發
    回意旨之拘束。至其餘原判決附表編號1、3、5至7部分，既
    經最高法院駁回被告上訴而確定，自不在本院審理範圍，合
    先敘明。 
二、證據能力部分：
㈠、本判決下引具傳聞性質之各項供述證據經本院於審判期日調
    查證據時提示並告以要旨後，未據當事人於言詞辯論終結前
    就證據能力部分有所異議（見本院卷第131至138頁、第249
    至259頁），被告於本院前審及原審亦未曾爭執證據能力，
    本院復查無該等證據有違背法定程序取得或顯不可信之外部
    情狀，揆諸刑事訴訟法第159條之5規定，應均有證據能力。
㈡、至本件認定事實所引用之非供述證據，並無證據證明係公務
    員違背法定程序所取得，亦無顯不可信或不得作為證據之情
    形，且經本院於審判期日依法進行證據之調查、辯論，亦應
    有證據能力。
三、被告甲○○經本院合法傳喚，有本院送達證書在卷足憑（見本
    院卷第163、165頁），然無正當理由未於審判期日到庭，爰
    不待其陳述，逕為一造辯論判決。　　　　
貳、認定犯罪事實所憑之證據及理由：
一、被告於本院更審審理時始終未到庭，惟依其於本院前審所述，否認有附表編號2、4、8所示之加重竊取森林主產物貴重木犯行，辯稱：此部分我有開車上去，但沒有載到木頭，我只是媒介云云。
二、查羅永健、羅廣蔭、余鵬傑、潘詠婕、鄧舜平等人有為如附
    表編號2、4、8所示竊取大溪事業區第45林班地內之臺灣肖
    楠木材，及李建智有如附表編號4、8所示向被告購買臺灣肖
    楠木材等事實，有如附表編號2、4、8「供述證據」欄所示
    各該證人所為之證述在卷可佐，並有行政院農業委員會林務
    局新竹林區管理處（下稱新竹林管處）104年12月7日竹授溪
    政字第1042493105號函暨森林被害告訴書、現場相片、位置
    圖（見他771卷第30至37頁）、桃園市○○區○○段00地號土地
    之地籍圖查詢資料、土地建物查詢資料（見他771卷第39至4
    0頁）、蒐證照片（見偵7978卷一第84至91頁反面）、內政
    部警政署保安警察第七總隊第五大隊105年7月26日（受執行
    人：甲○○；執行處所：桃園市○○區○○段○○○段00000號）搜索
    、扣押筆錄暨扣押物品目錄表（見偵7978卷一第122至126頁
    ）、105年7月26日（受執行人：甲○○；執行處所：桃園市○○
    區○○路0段000號【含交通工具車牌號碼00-0000號自用小客
    貨車】）搜索、扣押筆錄暨扣押物品目錄表（見偵7978卷一
    第128至130頁）、技正周文郅所簽立之105年7月26日贓物認
    領保管單2紙（見偵7978卷一第153頁、卷三第151頁）、於
    被告桃園市○○區○○段○○○段00000號處所查扣之扣押物品編號
    I-001至I-028之新竹林管處檢尺明細表1紙（見偵7978卷一
    第154頁正反面）、搜索被告處所及車輛過程之照片（見偵7
    978卷一第155至156頁反面）、105年7月26日（李建智）搜
    索、扣押筆錄2份暨扣押物品目錄表（見偵7978卷三第136至
    147頁）、本案相關通訊監察譯文（見偵7978卷六第61至156
    頁）、新竹林管處105年11月4日竹政字第1052213801號函暨
    所附國有林林產物價金查定書及林產物價金查定表各15份（
    見偵9980卷第84至159頁）、檢察官會勘紀錄及會勘照片（
    見偵9980卷第180至188頁）、新竹林管處106年3月14日竹政
    字第1062210842號函暨所附刑事陳報狀及檢尺明細表（見原
    審原訴卷一第110至123頁）附卷可稽，上開事實且為被告所
    坦承或不爭執（見附表編號2、4、8「供述證據」欄所載卷
    附處），是此部分之事實均堪認定。
三、被告有開車載運附表編號2、4、8所示盜伐木材之認定：
㈠、附表編號2部分：
  ⒈證人羅永健於105年7月26日查獲當日偵訊時證稱：我跟羅廣
    蔭105年5月21日凌晨包計程車到桃園省道台7線54.5公里處
    ，時間大約是在當日凌晨4點左右（即我第一通和阿富【即
    被告甲○○】通話前1個小時左右），我跟羅廣蔭就往馬路下
    走，走約5到10分鐘；我跟羅廣蔭輪流將肖楠背到馬路旁，
    之後聯絡被告，約在54.5公里處路口旁，被告開銀色箱型客
    貨車車號00-0000號來載，被告是1個人自己來，載到他桃園
    市○○區○○段○○○段00000號之倉庫；被告賣多少錢我不知道，
    但我跟羅廣蔭1人分得1萬元等語（見偵7978卷一第57至58頁
    ）。嗣於107年10月9日原審審理時雖因相隔時間較久，亦證
    稱：105年7月26日的偵訊筆錄我有這樣回答檢察官，在檢察
    官那邊所述是實話等語（見原審原訴卷四第64頁、第68頁）
    。
  ⒉證人羅廣蔭於105年8月12日偵查中證稱：該次我有參與，砍
    伐用的工具我是與羅永健一起買的，我們同進同出，都用鍊
    鋸切，輪流鋸好後用背架背至入口地方，再由被告開車來載
    ，這次是竊取肖楠2塊約60公斤，直接將木頭搬至被告倉庫
    ，事後我個人分得1萬元；（被告應該也知道你們木頭都是
    山上帶下來的？）知道，他常來接應等語（見偵7978卷七第
    68至69頁、第73頁）。嗣以證人身分於107年10月9日原審審
    理時，亦肯認有上開偵查中所為證述之情事（見原審原訴卷
    四第54頁），並證稱：我認識被告，都在交易木頭，還有車
    手；剛才被告說他不是我們的專門車手，但有幾趟甲○○確實
    是開車的人，我所說的車手就是開車載木頭的人，這些事情
    是有憑有據的；羅永健接洽時我都在旁邊，只是有幾次我會
    趕回家，東西就給被告當場處理等語（見原審原訴卷四第53
    頁反面、第56頁反面）。
  ⒊被告於查獲當日即105年7月26日警詢中自陳：當時是阿曼（
    即羅永健綽號）要去山上拿木頭，叫我開車載下山，我有看
    到他和阿光（即羅廣蔭綽號）帶一支電鋸，我該次幫他們載
    兩塊木頭下來等語（見偵7978卷一第134頁反面）；同日偵
    訊時亦稱：（105年5月21日該次）是羅永健聯絡我的，他叫
    我開車到台七線54.5公里處去等他們，我到場後，羅永健、
    羅廣蔭他們從山坡上面下來，將木頭搬到我車上，叫我開走
    ，我將木頭載去大溪區內柵段下坎小段35之10號我租的倉庫
    ；木頭是肖楠，約50、60公斤有，羅永健、羅廣蔭體型比較
    好才有辦法扛；（提示編號1至20號蒐證照片）這些照片就
    是這次我去接應木頭載到我倉庫之過程。我是幫他們運下來
    ，我不知道那麼嚴重；派誰的車去載是羅永健安排的，他要
    車時才會打電話跟我講等語（見偵7978卷一第197至198頁、
    第204頁）。翌（27）日於偵查中羈押審查庭並向法官坦承
    此次經羅永健聯絡後，有開車載運木頭到倉庫去，木頭是羅
    永健、羅廣蔭去山上鋸的等語（見聲羈147卷第37頁反面至3
    8頁）。嗣於105年8月15日偵訊時仍稱：我有參與105年5月2
    1日盜伐，我一個人開銀色箱型車至台七線54.5K處，我有載
    2塊肖楠木至大溪倉庫，我有給羅永健、羅廣蔭1人1萬元等
    語（見偵7978卷七第77頁）。
　⒋上開證人羅永健、羅廣蔭於偵查、原審，及被告警詢及歷次
    偵查中所述前後一致，且互核相符，並有如附件一所示該次
    被告與羅永健間之通訊監察譯文（見偵7978卷六第70至71頁
    ）暨此次即105年5月21日蒐證照片（見偵7978卷一第84至88
    頁反面）在卷可佐，自堪認被告前開警詢、偵查中所為任意
    性自白與事實相符，應可採信。被告嗣於原審翻異前詞改稱
    ：羅永健他們是有叫我上去，我上去看沒有人，我就下山了
    ，我沒有載到木頭；我有去載木頭，我有上去，但是他們人
    沒有上來，所以這次我沒有載到東西，我就空車下山了云云
    （見原審原訴卷二第121頁），與被告及證人羅永健、羅廣
    蔭前揭所述暨105年5月21日蒐證照片所示內容相違，顯係臨
    訟畏罪卸責之託詞，自非足採。
  ⒌綜上，被告應有如附表編號2所示開車載運羅永健等人所盜伐
    森林主產物貴重木臺灣肖楠之行為，洵堪認定。
㈡、附表編號4部分：
  ⒈證人羅永健於105年7月26日偵訊時證稱：7月1日這次是鄧舜
    平開喜美小休旅車，載我跟羅廣蔭，時間是105年7月1日凌
    晨4點多，在接近慈湖的7-11見面之後出發，之後出發到台7
    線60.1公里，到達的時間約早上6點，鄧舜平之後把車開走
    ，我叫他去前方的明池山莊（約65K）等我，我跟羅廣蔭就
    下去，走約5分鐘；我跟羅廣蔭把肖楠背到馬路旁，被告約8
    點到，他開00-0000號客貨車來，開到60.1公里處路口旁，
    被告是1個人自己來，被告載木頭下去，我、羅廣蔭坐鄧舜
    平的車，到被告大溪瑞安街住處等他，被告賣多少錢我不知
    道等語（見偵7978卷一第58至59頁）。嗣於107年10月9日原
    審審理時雖因相隔時間較久，亦證稱：105年7月26日的偵訊
    筆錄我有這樣回答檢察官，在檢察官那邊所述是實話等語（
    見原審原訴卷四第64頁、第68頁）。
  ⒉證人羅廣蔭於105年8月12日偵查中證稱：（105年7月1日該次
    ）我有參與，這次我、羅永健是坐鄧舜平的車上山，我們用
    鍊鋸切，鋸好後用背架背至入口地方，由被告開車來載，這
    次是竊取肖楠2塊約60公斤，本次木頭是被告載下山，我、
    羅永健是坐鄧舜平的車下山，分頭回到被告大溪倉庫等語（
    見偵7978卷七第69頁）。嗣以證人身分於107年10月9日原審
    審理時，亦肯認有上開偵查中所為證述之情事（見原審原訴
    卷四第54頁反面），並證稱：我認識被告，都在交易木頭，
    還有車手；剛才被告說他不是我們的專門車手，但有幾趟被
    告確實是開車的人，我所說的車手就是開車載木頭的人，這
    些事情是有憑有據的；羅永健接洽時我都在旁邊，只是有幾
    次我會趕回家，東西就給被告當場處理等語（見原審原訴卷
    四第53頁反面、第56頁反面）。 
  ⒊被告於105年7月26日偵訊時供稱：（105年7月1日）這次有，
    也是羅永健打電話叫我去那邊等，這次羅永健、羅廣蔭他們
    搬了2顆肖楠，這次木頭也是換到我車上，我先載到我倉庫
    對面的廟附近，跟羅永健他們碰面後，再決定要找誰來看，
    後來說搬來搬去麻煩，我就開車將木頭載去賣掉，有交易成
    功，這次羅永健有另外給我車資6千元等語（見偵7978卷一
    第198至200頁）。於105年8月15日偵訊時亦稱：我有參與10
    5年7月1日盜伐，我1人開銀色箱型車至台七線60.1K處，我
    有載2塊肖楠木至大溪倉庫，羅永健、羅廣蔭坐鄧舜平的車
    下山，賣給李建智，印象中賣了約4萬5千元左右，剩下的是
    我的車資、所得，交易成功後，我將錢拿回給羅永健等人等
    語（見偵7978卷七第78頁）。
  ⒋上開證人羅永健、羅廣蔭於偵查、原審，及被告歷次偵查中所述前後一致，且互核相符，參與此次犯行之證人余鵬傑、潘詠婕亦於偵訊時陳述其等犯案經過（見偵9980卷第70頁；偵7978卷五第232至233頁），證人李建智於偵查中亦證述其此次向被告購買肖楠經過（見偵7978卷三第163至164頁、第168頁、偵9980卷第168頁正反面），並有如本判決附件二所示該次被告與羅永健間之通訊監察譯文（見偵7978卷六第106至107頁）暨此次即105年7月1日之蒐證照片（見偵7978卷一第89至91頁反面）在卷可佐，自堪認被告前開偵查中所為任意性自白與事實相符，應可採信。被告嗣於原審翻異前詞改稱：這次我有上山去載，沒有載到東西，我又是空車下山，是別人載來給我的，羅永健拿木頭給我之後，李建智是我介紹來買的，這次我承認有媒介云云（見原審原訴卷二第121頁反面），與被告及證人羅永健、羅廣蔭前揭所述暨105年7月1日蒐證照片所示內容相違，顯係臨訟畏罪卸責之託詞，自非足採。
  ⒌綜上，被告應有如附表編號4所示開車載運羅永健等人所盜伐
    森林主產物貴重木臺灣肖楠之行為，洵堪認定。　　
㈢、附表編號8部分：
  ⒈證人羅永健於105年7月26日偵訊時證稱：7月16日這次是坐鄧
    舜平的車上去，他載我跟羅廣蔭，這次鄧舜平有帶他的弟弟
    ，只是陪他而已，到台7線60.1公里，鄧舜平跟他弟弟去前
    方的明池山莊（約65K）等我；我跟羅廣蔭把肖楠背到馬路
    旁，被告開他的00-0000號車來載木頭，我跟羅廣蔭坐鄧舜
    平的車到被告大溪住處，被告給我們3萬元等語（見偵7978
    卷一第65至66頁）。於107年10月9日原審審理時雖因相隔時
    間較久，亦證稱：105年7月26日的偵訊筆錄我有這樣回答檢
    察官，在檢察官那邊所述是實話等語（見原審原訴卷四第66
    頁正反面、第68頁）。
  ⒉證人羅廣蔭於105年8月12日偵查中證稱：（105年7月16日該
    次）我有參與，這次我、羅永健是坐鄧舜平的車上山，鄧舜
    平有帶他弟弟一起來，他弟弟比較不清楚我們在做什麼，我
    們用鍊鋸切，這次是竊取肖楠2塊約60公斤，本次木頭是被
    告載下山，我、羅永健是坐鄧舜平的車下山等語（見偵7978
    卷七第72頁）。嗣以證人身分於107年10月9日原審審理時，
    亦肯認有於偵查為該等證述之情事（見原審原訴卷四第56頁
    ），並證稱：我認識被告，都在交易木頭，還有車手；剛才
    被告說他不是我們的專門車手，但有幾趟被告確實是開車的
    人，我所說的車手就是開車載木頭的人，這些事情是有憑有
    據的；羅永健接洽時我都在旁邊，只是有幾次我會趕回家，
    東西就給被告當場處理等語（見原審原訴卷四第53頁反面、
    第56頁反面）。　　
  ⒊被告於105年7月26日偵訊時自陳：105年7月16日這一次下山
    時羅永健有叫我開車去載等語（見偵7978卷一第201頁）。
    嗣於105年8月15日偵訊時仍稱：我有參與105年7月16日盜伐
    ，我1人開銀色箱型車至台七線60.1K處，我有載2塊肖楠木
    ，他們坐別人的車下山，我有給他們3萬，印象中賣給李建
    智；我當日就將錢拿給羅永健，他們才會算車資給我等語（
    見偵7978卷七第79頁）。
  ⒋再細觀當日卷附通訊監察譯文，被告於當日凌晨2時56分語音
    留言予羅永健稱：「我出發了」，羅永健於凌晨3時2分電聯
    被告，雙方相約6點在60.1公里處，羅永健於同日4時10分電
    話要求把風者至58.5公里處瞭解並回報，又於同日4時32分
    要求把風者至明池看有沒有車，被告於同日4時35分表示其
    上山了，雙方相約6點，被告稱明池那邊等，羅永健稱到明
    池打給我看我爬上去沒，羅永健嗣於同日5時26分致電把風
    者稱「去585，假裝聊天，我車子快到了」，又於同日5時27
    分電詢被告稱「你已經到了？」，被告答以「到啦」，「你
    打來我再下去」，堪認當日5時27分時被告已抵達明池森林
    遊樂區待命，等待羅永健電話聯繫。羅永健嗣於同日5時33
    分致電被告稱「過來，到界線打給我」，又於同日5時43分
    致電把風者稱「你們可以下去了」，復於同日6時17分電聯
    被告，被告稱「多少要出？」，羅永健稱：「8」，被告稱
    ：「8？可能太高。」，羅永健稱：「你看清楚，兩塊都黑
    料（台語）內。」，被告則稱：「兩塊龍黑料，我先給他看
    看」等語（見偵7978卷六第143至146頁），亦顯見被告已於
    當日5時33分至5時44分許間接應載運木材成功，羅永健始會
    通知把風者可以下去了，並於當日6時17分與被告討論開價
    事宜，要被告看清楚木料品質，被告則稱我先給買家看看等
    語，甚為灼然。
  ⒌上開證人羅永健、羅廣蔭於偵查、原審，及被告歷次偵查中所述前後一致，且互核相符，參與此次犯行之證人鄧舜平、余鵬傑亦於偵訊時陳述其等犯案經過（見偵9980卷第193至194頁、偵7978卷七第196頁），證人李建智於偵查中亦證述其此次向被告購買肖楠經過（見偵7978卷三第163至164頁、第168頁、偵9980卷第168頁正反面），並有前引通訊監察譯文（見偵7978卷六第143至146頁）在卷可佐，自堪認被告前開偵查中所為任意性自白與事實相符，應可採信。被告嗣於原審翻異前詞改稱：這次我有上山去載，但也是沒有載到木頭，沒有看到人，然後我就空車下山，這次的木頭是羅永健、羅廣蔭載下來到我的店裡，我確實有叫李建智來買，我是有把木頭搬到我的車上，載去給李建智看；這一條就是我出車禍撞到山壁那1次云云（見原審原訴卷二第122頁反面、卷四第95頁反面），與被告及證人羅永健、羅廣蔭前揭所述暨當日通訊監察譯文所示內容相違，顯係臨訟畏罪卸責之託詞，自非足採。
  ⒍綜上，被告應有如附表編號8所示開車載運羅永健等人所盜伐
    森林主產物貴重木臺灣肖楠之行為，洵堪認定。　　　　
四、按共同正犯之成立，祇須具有犯意之聯絡，行為之分擔，既
    不問犯罪動機起於何人，亦不必每一階段犯行，均經參與；
    共同正犯之意思聯絡，不限於事前有所協議，其於行為時，
    基於相互之認識，以共同犯罪之意思參與者，亦無礙於共同
    正犯之成立，且其表示之方法，亦不以明示通謀為必要，即
    相互間有默示之合致，亦無不可；共同正犯之意思聯絡，原
    不以數人間直接發生者為限，即有間接之聯絡者，亦包括在
    內；再共同實行犯罪行為之人，在合同意思範圍以內，各自
    分擔犯罪行為之一部，相互利用他人之行為，以達其犯罪之
    目的者，即應對於全部所發生之結果，共同負責。另刑法之
    「相續共同正犯」，就基於凡屬共同正犯對於共同犯意範圍
    內之行為均應負責，而共同犯意不以在實行犯罪行為前成立
    者為限，若了解最初行為者之意思，而於其實行犯罪之中途
    發生共同犯意而參與實行者，亦足成立；故對於發生共同犯
    意以前其他共同正犯所為之行為，苟有就既成之條件加以利
    用而繼續共同實行犯罪之意思，則該行為即在共同意思範圍
    以內，應共同負責（最高法院98年度台上字第7972號判決意
    旨參照）。經查被告除迭次坦承知悉羅永健等人之木材是山
    上鋸下來的之外，並於105年7月26日偵訊時陳稱：換車載木
    頭的目的是為了要躲避林務局的追查，因為一直用同一台車
    很容易被他們查到，…派誰的車去載是羅永健安排的，他要
    車時才會打電話跟我講等語（見偵7978卷一第197至198頁）
    ；於原審亦稱：我說要換車載比較不會被懷疑，是我在跟檢
    察官聊天時說的等語（見原審原訴卷二第121頁），其開車
    至現場以分擔躲避查緝之行為，亦與竊盜案件中常見之把風
    行為相類。再依前揭被告及羅永健、羅廣蔭等人所述、暨本
    判決附件一至三之被告與羅永健間通訊監察譯文內容所示，
    亦可知羅永健或於盜伐實行行為過程中（附表編號2部分，
    羅永健等人上山後即通知被告），或於盜伐出發前（附表編
    號4、8部分，見附件二、三之通訊監察譯文內容可知，羅永
    健出發時已通知被告要出發上山了），通知被告開車上車載
    運盜伐之木材，是被告在明知羅永健等人是在盜伐國有林班
    地貴重木之情形下，仍於事前或事中同意駕車上山並進而參
    與將所盜伐之貴重木順利載離林務局實力支配範圍，並分擔
    躲避查緝之行為，其所為乃屬能使整體竊盜行為順利完成之
    重要環節，並從中取得所竊木材後分取利益，足見被告是以
    自己參與竊盜犯罪過程之意思而分擔各該行為，其與羅永健
    、羅廣蔭及其他如附表編號2、4、8「參與共犯」欄所示之
    人，顯原具有於保安林、結夥二人以上、使用車輛搬離贓物
    之竊取森林貴重木之犯意聯絡，至為明確。是雖被告並非實
    際下手砍伐木材者，但其同意並進而利用羅永健、羅廣蔭等
    實際砍伐木材者之行為，以達其共同之目的，則被告自仍應
    與羅永健、羅廣蔭等人成立本案各該在保安林竊盜森林主產
    物貴重木（臺灣肖楠）犯行之共同正犯，堪以認定。
五、又就附表編號8（即起訴書附表編號15）部分，雖被告於偵
    查中稱其印象中賣給李建智，大約4萬5千元左右（見偵7978
    卷七第79頁），然證人李建智於原審則稱此次是以4萬元向
    被告買的，木頭已經被林務局扣走了等語（見原審原訴卷二
    第149頁），則在無其他積極事證可證此部分實際價金之情
    形下，依罪疑惟有利被告之原則，即應為有利於被告即較輕
    犯罪所得之認定，是此次檢察官起訴書附表編號15所載被告
    以4萬5千元之價金販賣給李建智，應予更正。
六、綜上所述，被告上開所辯尚非可採，本案事證明確，被告犯
    行均堪認定，皆應依法論科。　　　
參、論罪部分：
一、被告行為後，森林法第52條第1項固於105年11月30日修正公布，並於同年12月2日生效施行，然僅屬文字修正（即將各款中之「者」刪除，統一於序文中增列「者」），構成要件及法律效果均無變更，即無新舊法比較之問題，應逕行適用裁判時即修正後之森林法第52條第1項即可。
二、按森林法第52條第4項規定「前項貴重木之樹種，指具高經
    濟或生態價值，並經中央主管機關公告之樹種」，查行政院
    農業委員會已於104年7月10日以農林務字第1041741162號公
    告森林法第52條第4項所定貴重木之樹種，並將臺灣肖楠列
    為貴重木，此有該會上開公告1紙在卷可參（見原審原訴卷
    三第39-1頁正反面）。又行政院農業委員會林務局新竹林區
    管理處大溪事業區第45林班地為保安林，有原審電話紀錄表
    1份附卷可憑（見原審原訴卷三第78頁）；另本案實際在場
    實施犯罪者至少有羅永健、羅廣蔭二人。是核被告就附表編
    號2、4、8所為，均係犯森林法第52條第1項第1款、第4款、
    第6款、第3項之於保安林、結夥二人以上、為搬運贓物使用
    車輛之竊取森林主產物貴重木罪。被告本案雖兼具該條第1
    項第1款、第4款、第6款加重情形，惟因各只有1竊取行為，
    即分別僅成立1罪。又森林法第52條之罪，為刑法竊盜罪之
    特別規定，依特別法優於普通法之原則，本件即應優先適用
    森林法第50條、第52條之規定論罪，不另依刑法竊盜罪論處
    。
三、按森林法第52條第3項規定「第一項森林主產物為貴重木者
    ，加重其刑至二分之一，併科贓額十倍以上二十倍以下罰金
    」，係犯罪類型變更之個別犯罪行為予以加重，當屬刑法分
    則加重之性質而成為另一獨立之罪，該罪名及構成要件與常
    態犯罪之罪名及構成要件應非相同，有罪判決自應諭知該罪
    名及構成要件。起訴書原雖就被告上開犯行所犯法條記載為
    森林法第52條第1項第4款、第6款之加重竊取森林主產物罪
    ，並依同條第3項加重其刑，惟此業經原審公訴檢察官更正
    為森林法第52條第1項第4款、第6款、第3項之加重竊取森林
    主產物貴重木罪（見原審原訴卷四第42頁反面），於此敘明
    。
四、起訴書雖漏未論列森林法第52條第1項第1款於保安林犯之，
    惟原審及本院前審已於審理時當庭告知被告此加重要件（見
    原審原訴卷四第94頁反面；本院前審卷二第158頁、卷三第1
    01頁），無礙於被告防禦權之行使，即應予以增列。又此僅
    為加重要件之增加，尚無庸引用刑事訴訟法第300條變更起
    訴法條。
五、被告與羅永健、羅廣蔭間就附表編號2所示犯行，與羅永健
    、羅廣蔭、余鵬傑、潘詠婕間就附表編號4所示犯行，與羅
    永健、羅廣蔭、余鵬傑、鄧舜平間就附表編號8所示犯行，
    各有犯意聯絡及行為分擔，均應依刑法第28條之規定，論以
    共同正犯。
六、被告所犯上開3罪均相隔一段時日，行為明顯可分，應予分
    論併罰。　
七、累犯部分：
㈠、被告前因施用毒品案件，經臺灣桃園地方法院以104年度審簡
    字第9號判決處有期徒刑6月，嗣於104年5月26日易科罰金執
    行完畢乙節，有本院被告前案紀錄表在卷可參。其受徒刑之
    執行完畢後，5年內故意再犯本案有期徒刑以上之各罪，皆
    符合刑法第47條第1項所定之要件，均為累犯。
㈡、惟依司法院釋字第775號解釋意旨，構成累犯者，不分情節，
    一律加重最低本刑，於不符合刑法第59條所定要件之情形下
    ，致發生行為人所受之刑罰超過其所應負擔罪責之個案，不
    符罪刑相當原則，於此範圍內，在修正前，為避免發生上述
    罪刑不相當之情形，法院就該個案應裁量是否加重最低本刑
    。據此，本院認被告雖不符合刑法第59條可減輕其刑之要件
    ，惟審酌被告前案所犯施用毒品罪與本案犯罪型態不同，所
    侵害之法益、對社會之危害程度亦有相當差別，兩者間顯無
    延續性或關聯性，尚難認被告具特別惡性或有對刑罰反應力
    薄弱之情形，爰依上開解釋意旨裁量不予加重最低法定本刑
    ，僅就最高法定本刑部分仍應依累犯規定加重，於此敘明。
    　　
肆、撤銷改判之理由及量刑審酌事項
一、原審認被告上開所為均事證明確，予以論罪科刑，固非無見。惟被告所犯如附表編號2、4、8所示各罪，雖均符合累犯要件，但應不予加重最低法定本刑，業如前述，原審未及審酌108年2月22日公布之司法院大法官釋字第775號解釋意旨，僅因被告符合刑法第47條第1項之累犯要件即加重其刑，容有未恰。又森林法第52條第3項所定併科罰金，係以贓額10倍以上20倍以下為標準，原判決理由欄並未記載併科罰金所依據之贓額倍數為何，逕予諭知併科罰金各25萬元，亦有違誤（最高法院77年度台上字第5703號判決意旨參照）。是雖被告此部分上訴意旨猶執前詞否認犯罪，為無理由，業經本院論駁如前，然原判決既有前述未當之處，自仍應由本院就原判決關於附表編號2、4、8部分予以撤銷改判。
二、按犯森林法第52條第3項之加重竊取森林主產物貴重木罪，
    應併科贓額10倍以上20倍以下之罰金，所謂「贓額」係指其
    竊取之森林主、副產物之價額，且贓額之計算，係以山價為
    準（最高法院109年度台上字第5097號判決意旨參照）。又
    該條項關於併科罰金部分，既係以贓額（即山價）之倍數為
    準據，自屬刑法第33條第5款之特別規定，故遇此山價計算
    至百元以下者，乘以倍數後之罰金，仍應計算至百元以下。
    查被告所竊取木材以市價扣除生產費用後，山價分別如附表
    編號2、4、8「山價及犯罪所得」欄所示，有行政院農業委
    員會林務局新竹林區管理處105年11月4日竹政字第10522138
    01號函暨所附國有林林產物價金查定書、林產物價金查定表
    、林產處分生產費用查定明細表、檢尺明細表各3份在卷可
    稽（見偵9980卷第84頁、第95至99頁、第105至109頁、第15
    5至159頁），是其贓額即應以上開山價計算。
三、本院爰以行為人之責任為基礎，審酌被告有多次違反毒品危害防制條例之前科，有本院被告前案紀錄表在卷可按，素行非佳，國家森林之物產均屬國有，培育不易，並有高額之經濟價值，被告僅為一己私利即與羅永健等人共同竊取，並使用車輛搬運，侵害國家重要森林資源，實非足取；兼衡前述被告就附表編號2、4、8所竊取森林主產物貴重木之數量、材積、價值，被告犯後否認犯行、未見悔意之態度，暨其自陳國小肄業之智識程度、先前從事娛樂餐飲業、月收入約4至6萬元，需撫養妻子及未成年子女之家庭經濟狀況（見原審原訴卷四第96頁）等一切情狀，分別量處如附表編號2、4、8「罪名及宣告刑」欄所示之有期徒刑，併科贓額10倍之罰金，暨諭知罰金如易服勞役之折算標準。
四、本判決就被告所犯如附表編號2、4、8所示所示之罪所處之
    刑部分，因須再與業經判決確定部分定應執行刑，本院爰不
    就此部分先定應執行刑，併此敘明。
五、沒收部分：
㈠、本案被告為附表編號2所示行為後，刑法關於沒收之規定，業
    於104年12月30日修正公布，並自105年7月1日起施行。刑法
    第2條第2項修正為「沒收、非拘束人身自由之保安處分適用
    裁判時之法律。」，是有關沒收之法律適用，並無新舊法比
    較之問題，於刑法修正施行後，應一律適用修正後刑法之相
    關規定。
㈡、按105年11月30日修正公布，並於105年12月2日生效施行之森
    林法第52條第5項規定「犯本條之罪者，其供犯罪所用、犯
    罪預備之物或犯罪所生之物，不問屬於犯罪行為人與否，沒
    收之」，且修法理由說明：「第5項關於絕對沒收之規定，
    參考刑法第38條第2項規定修正其範圍，並以為刑法之特別
    規定」，是森林法第52條第5項為刑法沒收專章之特別規定
    ，即應優先適用；至該條項所未規定之沒收事項，則應回歸
    適用刑法沒收之規定。
㈢、扣案0000000000門號行動電話1支（含SIM卡1張），係被告犯
    如附表編號2、4所示犯行所用之物，扣案0000000000門號行
    動電話1支（含SIM卡1張），則係被告犯如附表編號4、8所
    示犯行所用之物，有各該通訊監察譯文在卷可佐（詳如附件
    所示），爰依森林法第52條第5項規定，於各該附表編號罪
    刑項下宣告沒收。又被告犯如附表編號8所示犯行所用之000
    0000000門號行動電話1支（含SIM卡1張），雖未扣案，仍應
    依森林法第52條第5項規定，不問屬於犯罪行為人與否，宣
    告沒收，並依刑法第38條第4項規定，諭知於全部或一部不
    能沒收或不宜執行沒收時，追徵其價額。至本案犯竊取森林
    主產物犯行所用之鏈鋸及車輛，乃常見之機械用具及一般交
    通工具，具有高度替代性，宣告沒收對於犯罪預防助益甚微
    ，為兼顧訴訟經濟，節省不必要之勞費，本院認沒收上開物
    品欠缺刑法上之重要性，爰依刑法第38條之2第2項規定，皆
    不予宣告沒收。
㈣、按犯罪所得，屬於犯罪行為人者，沒收之；於全部或一部不
    能沒收或不宜執行沒收時，追徵其價額，刑法第38條之1第1
    項前段、第3項分別定有明文。經查：
　⒈就附表編號2（即起訴書附表編號3、105年5月21日）部分，
    被告雖曾稱此次木材印象中是賣給李建智（見偵7978卷七第
    77頁），但李建智稱其105年7月初才第一次跟被告購買（見
    偵7978卷三第164頁），即無從僅憑被告之印象即認定係販
    售給李建智。此外，復無證據足證被告已將該次之木材售予
    他人，即應就其所實際分受之此次竊取所得臺灣肖楠木材，
    視為其犯罪所得而原物沒收。　　　
  ⒉就附表編號4（即起訴書附表編號5）部分，所竊得並販賣給
    李建智之木材原物，已於李建智處扣得後由新竹林管處領回
    ，被告自陳此次係以4萬5千元之價金販賣給李建智（見偵79
    78卷七第78頁），而此次參與共同盜伐犯行之羅永健、羅廣
    蔭、余鵬傑、潘詠婕於原審依序陳稱各分得1萬元、1萬元、
    4千元、4千元等語（見原審原訴卷二第147頁反面），是扣
    除該4名共犯所分得總計2萬8千元之款項後，所餘1萬7千元
    即應為被告之犯罪所得。
　⒊就附表編號8（即起訴書附表編號15）部分，所竊得並販賣給
    李建智之木材原物，已於李建智處扣得後由新竹林管處領回
    ，而本院認定被告此次係以4萬元之價金販賣給李建智，業
    如前述，又羅永健於原審稱此次被告是給我3萬元等語（原
    審原訴卷二第149頁），是此次被告之犯罪所得本院爰認定
    為1萬元。
　⒋準此，本案被告犯附表編號2、4、8所示之罪詳如各該編號「
    山價及犯罪所得欄」所示之犯罪所得，雖未扣案，仍應依刑
    法第38條之1第1項前段、第3項規定，於各該編號罪刑項下
    宣告沒收，並於全部或一部不能沒收或不宜執行沒收時，追
    徵其價額。
㈤、至扣案被告所持之現金15,600元部分，被告陳稱與本案無關
    （見原審原訴卷四第75頁正反面），卷內亦無積極證據足資
    認定上開扣案款項與本案犯行具有關連性，爰不予宣告沒收
    。
據上論斷，應依刑事訴訟法第369條第1項前段、第364條、第371
條、第299條第1項前段，森林法第50條第1項、第52條第1項第1
款、第4款、第6款、第3項、第5項，刑法第2條第2項、第11條、
第28條、第47條第1項、第42條第3項、第38條第4項、第38條之1
第1項前段、第3項、第38條之2第2項，判決如主文。
本案經檢察官謝志明到庭執行職務。
中　　華　　民　　國　　110 　年　　1 　　月　　21　　日
                  刑事第二十庭  審判長法　官  王復生　
                                      法　官  蕭世昌　
                                      法　官　張紹省
以上正本證明與原本無異。
如不服本判決，應於收受送達後20日內向本院提出上訴書狀，其
未敘述上訴之理由者並得於提起上訴後20日內向本院補提理由書
（均須按他造當事人之人數附繕本）「切勿逕送上級法院」。
                                      書記官  莫佳樺
中　　華　　民　　國　　110 　年　　1 　　月　　27　　日
附錄：本案論罪科刑法條全文
森林法第50條
竊取森林主、副產物，收受、搬運、寄藏、故買或媒介贓物者，
處6月以上5年以下有期徒刑，併科新臺幣30萬元以上3百萬元以
下罰金。
前項竊取森林主、副產物之未遂犯罰之。

森林法第52條
犯第50條第1項之罪而有下列情形之一者，處1年以上7年以下有
期徒刑，併科贓額5倍以上10倍以下罰金：
一、於保安林犯之。
二、依機關之委託或其他契約，有保護森林義務之人犯之。
三、於行使林產物採取權時犯之。
四、結夥二人以上或僱使他人犯之。
五、以贓物為原料，製造木炭、松節油、其他物品或培植菇類。
六、為搬運贓物，使用牲口、船舶、車輛，或有搬運造材之設備
    。
七、掘採、毀壞、燒燬或隱蔽根株，以圖罪跡之湮滅。
八、以贓物燃料，使用於礦物之採取，精製石灰、磚、瓦或其他
    物品之製造。
前項未遂犯罰之。
第1 項森林主產物為貴重木者，加重其刑至二分之一，併科贓額
10倍以上20倍以下罰金。
前項貴重木之樹種，指具高經濟或生態價值，並經中央主管機關
公告之樹種。
犯本條之罪者，其供犯罪所用、犯罪預備之物或犯罪所生之物，
不問屬於犯罪行為人與否，沒收之。
第50條及本條所列刑事案件之被告或犯罪嫌疑人，於偵查中供述
與該案案情有重要關係之待證事項或其他正犯或共犯之犯罪事證
，因而使檢察官得以追訴該案之其他正犯或共犯者，以經檢察官
事先同意者為限，就其因供述所涉之犯罪，減輕或免除其刑。

附表：（元：新臺幣）
編號 犯罪時間 、地點 參與 共犯 犯罪事實 山價及 犯罪所得 供述證據 罪名及宣告刑 1（原起訴書附表編號2） 104年10月上旬某日（大溪事業區第45林班地） 陳仲庭陳志平陳任子林亞祺甲○○ 陳仲庭、陳志平、陳任子、陳仲祥、與林亞祺意圖為自己不法所有，基於於保安林、結夥二人以上、使用車輛搬運贓物之竊取森林主產物貴重木之犯意聯絡，由林亞祺駕車搭載陳仲庭、陳志平、陳任子、陳仲祥上山共同砍伐臺灣肖楠木材2塊共60公斤並將之揹運至路口，再由林亞祺駕車一同將木材載運下山。陳仲庭將該批木材載往甲○○位於桃園市大溪區之倉庫轉賣與甲○○牟利，甲○○明知該批木材為盜伐而來之贓物，仍基於故買贓物之犯意，以價金2萬元加以收購。 山價：21,554元 甲○○犯罪所得：臺灣肖楠木材2塊（共60公斤） ⑴證人陳仲庭：    105.8.24偵訊 【偵7978卷七第170頁】 ⑵證人陳志平： ①105.7.26警詢 【偵7978卷四第47頁正反 　面】 ②105.7.26偵訊 【偵7978卷四第66頁】 ⑶證人陳任子： ①105.7.26警詢 【偵7978卷三第104頁正反   面】 ②105.7.26偵訊 【偵7978卷三第116至117   頁】 ⑷證人林亞祺： 　 105.7.26偵訊 【偵7978卷四第154至155頁 　、第157頁】 ⑸被告甲○○： 　 105.10.21偵訊 【偵9980卷第68至69頁】 　 已判決確定。 確定判決主文： 甲○○犯森林法第五十條第一項之故買贓物罪，累犯，處有期徒刑玖月，併科罰金新臺幣参拾捌萬元，罰金如易服勞役，以新臺幣參仟元算壹日。未扣案之犯罪所得臺灣肖楠木材貳塊（共陸拾公斤）沒收，於全部或一不能沒收或不宜執行沒收時，追徵其價額。  2（原起訴書附表編號3） 105年5月21日凌晨某時許（大溪事業區第45林班地） 羅永健羅廣蔭甲○○ 羅永健、羅廣蔭、甲○○基於意圖為自己不法所有，於保安林、結夥二人以上、使用車輛搬運贓物之竊取森林主產物貴重木之犯意聯絡，由羅永健、羅廣蔭攜帶鏈鋸，搭乘不詳之人駕駛之計程車前往犯罪地點，共同以鍊鋸鋸切臺灣肖楠木材2塊共60公斤，一同以揹架將該批木材搬運至路旁，交由甲○○駕駛車牌號碼00-0000號自用小客貨車載運下山，前往其位於桃園市大溪區之倉庫存放，甲○○並給付羅永健、羅廣蔭各1萬元。 山價：21,554元（起訴書附表誤載為21,553元，應予更正） 甲○○犯罪所得：臺灣肖楠木材2塊共60公斤 ⑴證人羅永健： ①105.7.26警詢 【偵7978卷一第6至7頁】 ②105.7.26偵訊 【偵7978卷一第57至58頁】 ③105.7.27聲羈訊問 【聲羈147卷第30頁反面】 ④105.8.17偵訊 【偵7978卷七第85至86頁】 ⑵證人羅廣蔭： ①105.8.12偵訊 【偵7978卷七第68至69頁】 ②105.9.7偵訊 【偵7978卷七第202頁】 ⑶被告甲○○： ①105.7.26警詢 【偵7978卷一第134頁反   面】 ②105.7.26偵訊 【偵7978卷一第197頁正反   面、第204頁】 ③105.8.15偵訊 【偵7978卷七第77頁】 甲○○犯森林法第五十二條第一項第一款、第四款、第六款、第三項之竊取森林主產物貴重木罪，累犯，處有期徒刑壹年伍月，併科罰金新臺幣貳拾壹萬伍仟伍佰肆拾元，罰金如易服勞役，以新臺幣參仟元折算壹日。扣案之○○○○○○○○○○門號行動話壹支（含SIM卡壹張）沒收；未扣案之犯罪所得臺灣肖楠木材貳塊（共陸拾公斤）沒收，於全部或一部不能沒收或不宜執行沒收時，追徵其價額。 3（原起訴書附表編號4） 105年6月13日下午11時許（新北市○○區○○路000號旁停車場） 甲○○吳冬元 甲○○明知陳仲庭持有之肖楠木4塊共120公斤係無合法來源證明之贓物，竟基於媒介贓物之犯意，與陳仲庭一同前往新北市板橋區吳冬元住處停車場，媒介吳冬元以3萬元價金向陳仲庭購買該批肖楠木。吳冬元預見該批肖楠木來源不明、顯可疑為盜伐所得之贓物，仍基於縱使該批肖楠木為贓物亦不違背其本意之故買贓物故意，於上開時地以3萬元價金加以收購。陳仲庭得款後將其中2,000元交付甲○○作為媒介之報酬。 山價：43,107元 甲○○犯罪所得：2,000元 吳冬元犯罪所得：臺灣肖楠木材4塊（共120公斤） ⑴證人吳冬元：   105.10.19偵訊 【偵9980卷第43頁正反面】 ⑵證人陳仲庭：   105.8.24 偵訊 【偵7978卷七第170至171   頁】 ⑶被告甲○○：   105.8.15偵訊 【偵7978卷七第80至81頁】 已判決確定。 確定判決主文： 甲○○犯森林法第五十條第一項之媒介贓物罪，累犯，處有期徒刑陸月，併科罰金新臺幣參拾貳萬元，有期徒刑如易科罰金，以新臺幣壹仟元折算壹日，罰金如易服勞役，以新臺幣參仟元折算壹日。未扣案之犯罪所得新臺幣貳仟元沒收，於全部或一部不能沒收或不宜執行沒收時，追徵其價額。 4（原起訴書附表編號5） 105年7月1日上午（大溪事業區第45林班地；起訴書附表誤載為107林班地，應予更正） 羅永健羅廣蔭甲○○余鵬傑潘詠婕 羅永健、羅廣蔭、甲○○、潘詠婕、余鵬傑意圖為自己不法所有，基於於保安林、結夥二人以上、使用車輛搬運贓物之竊取森林主產物貴重木之犯意聯絡，由鄧舜平駕駛車輛搭載羅永健、羅廣蔭前往犯罪地點後，再由余鵬傑與潘詠婕分別駕車在台七線60.1公里處附近把風，羅永健及羅廣蔭共同以鍊鋸鋸切臺灣肖楠木材2塊共60公斤，一同以揹架將該批木材搬運至路旁，交由甲○○駕駛車牌號碼00-0000號自用小客貨車載運下山，羅永健、羅廣蔭則搭乘鄧舜平駕駛之車輛前往甲○○位於桃園市大溪區之倉庫。甲○○於同日將該批木材以45,000元價金出售與李建智。李建智亦明知該批木材為盜伐而來之贓物，竟基於故買贓物之犯意加以收購。甲○○得款後交付羅永健、羅廣蔭各1萬元、潘詠婕4,000元、余鵬傑4,000元。 山價：21,553元甲○○犯罪所得：17,00元 ⑴證人羅永健： ①105.7.26警詢 【偵7978卷一第8至9頁】 ②105.7.26偵訊 【偵7978卷一第58至59頁】 ③105.7.27聲羈訊問 【聲羈147卷第30反面】 ④105.8.17偵訊 【偵7978卷七第85至86頁】 ⑵證人羅廣蔭： ①105.7.27聲羈訊： 【聲羈147號卷第25頁反面 　至26頁】 ②105.8.12偵訊 【偵7978卷七第69頁】 ③105.9.7偵訊 【偵7978卷七第202頁】 ⑶證人余鵬傑：   105.10.21偵訊 【偵9980卷第70頁】 ⑷證人潘詠婕： ①105.7.26警詢 【偵7978卷五第219頁反面   至220頁、第221頁反面】 ②105.7.26偵訊 【偵7978卷五第232至233   頁】 ⑸證人李建智： ①105.7.26偵訊 【偵7978卷三第163至164 　頁】 ②105.7.26偵訊 【偵7978卷三第168頁】 ③105.11.9偵訊 【偵9980卷第168正反面】 ⑹被告甲○○： ①105.7.26警詢 【偵7978卷一第136頁反面   至137頁】 ②105.7.26偵訊 【偵7978卷一第198至200頁   、第204頁】 ③105.8.15偵訊 【偵7978卷七第78頁】　  甲○○犯森林法第五十二條第一項第一款、第四款、第六款、第三項之竊取森林主產物貴重木罪，累犯，處有期徒刑壹年伍月，併科罰金新臺幣貳拾壹萬伍仟伍佰參拾元，罰金如易服勞役，以新臺幣參仟元折算壹日。扣案之○○○○○○○○○○門號、○○○○○○○七門號行動電話各壹支（各含SIM卡壹張）均沒收；未扣案之犯罪得新臺幣壹萬柒仟元沒收，於全部或一部不能沒收或不宜執行沒收時，追徵其價額。 5（原起訴書附表編號6） 105年7月2日上午（大溪事業區第45林班地） 羅永健羅廣蔭鄧舜平甲○○ 羅永健、羅廣蔭、鄧舜平意圖為自己不法所有，基於於保安林、結夥二人以上、使用車輛搬運贓物之竊取森林主產物貴重木之犯意聯絡，由鄧舜平駕駛車輛搭載羅永健、羅廣蔭前往犯罪地點後，再由鄧舜平駕車在台七線61.3公里處附近把風，羅永健及羅廣蔭共同以鍊鋸鋸切臺灣肖楠木材2塊共60公斤，一同以揹架將該批木材搬運至路旁，交由鄧舜平駕駛車牌號碼0000-00號自用小客車載運下山前往甲○○位於桃園市大溪區之倉庫，甲○○明知該批木材為盜伐而來之贓物，仍基於故買贓物之犯意，以價金25,000元加以收購。 山價：21,553元 甲○○犯罪所得：臺灣肖楠木材2塊（共60公斤） ⑴證人羅永健： ①105.7.26警詢 【偵7978卷一第10至12 　頁】 ②105.7.26偵訊 【偵7978卷一第59至60   頁】 ③105.7.27聲羈訊問： 【聲羈147卷第30頁反面】 ④105.08.17偵訊 【偵7978卷七第85至86頁】 ⑵證人羅廣蔭： ①105.7.27聲羈訊問： 【聲羈147卷第20頁反面】 ②105.8.12偵訊 【偵7978卷七第69頁】 ③105.9.07偵訊 【偵7978卷七第202頁】 ⑶證人鄧舜平： ①105.8.3警詢 【偵7978卷七第17頁反面   至19頁】 ②105.8.3偵訊 【偵7978卷七第62至63頁   、第65頁】 ⑷被告甲○○：   105.8.15偵訊 【偵7978卷七第78頁】 已判決確定。 確定判決主文： 甲○○犯森林法第五十條第一項之故買贓物罪，累犯，處有期徒刑玖月，併科罰金新臺幣参拾捌萬元，罰金如易服勞役，以新臺幣參仟元折算壹日。未扣案之犯罪所得臺灣肖楠木材貳塊（共陸拾公斤）沒收，於全部或一部不能沒收或不宜執行沒收，追徵其價額。 6（原起訴書附表編號7） 105年7月3日上午（大溪事業區第45林班地） 羅永健羅廣蔭鄧舜平潘詠婕林若嵐趙堉茹甲○○ 羅永健、羅廣蔭、鄧舜平、潘詠潔、林若嵐、趙堉茹意圖為自己不法所有，基於於保安林、結夥二人以上、使用車輛搬運贓物之竊取森林主產物貴重木之犯意聯絡，由鄧舜平駕駛車輛搭載羅永健、羅廣蔭持操作鏈鋸需添加之油品前往犯罪地點後，再由鄧舜平、潘詠婕、林若嵐、趙堉茹分別駕車在台七線60.1公里處附近把風，羅永健及羅廣蔭共同以鍊鋸鋸切臺灣肖楠木材2塊共60公斤，一同以揹架將該批木材搬運至路旁，交由鄧舜平駕駛自用小客車將該批木材載運下山，羅永健、羅廣蔭則搭乘林若嵐與趙堉茹駕駛之車輛一同前往甲○○位於桃園市大溪區之倉庫，甲○○明知該批木材為盜伐而來之贓物，仍基於故買贓物之犯意，以30,000元為價金加以收購。趙堉茹事後獲得4,000元之報酬。 山價：21,553元 甲○○犯罪所得：臺灣肖楠木材2塊（共60公斤） ⑴證人羅永健： ①105.7.26警詢 【偵7978卷一第12至14頁】 ②105.7.26偵訊 【偵7978卷一第60至61頁】 ③105.7.27聲羈訊問 【聲羈147卷第30頁反面】 ④105.8.17偵訊 【偵7978卷七第85至86頁】 ⑵證人羅廣蔭： ①105.7.27聲羈訊問： 【聲羈147卷第25頁反面至   26頁】 ②105.8.12偵訊 【偵7978卷七第69頁】 ③105.9.7偵訊 【偵7978卷七第202頁】 ⑶證人鄧舜平： ①105.8.3警詢 【偵7978卷七第19至20頁】 ②105.8.3偵訊 【偵7978卷七第63至64頁、   第65頁】 ⑷證人潘詠婕： ①105.7.26警詢 【偵7978卷五第202至203   頁】 ②105.7.26警詢 【偵7978卷五第221頁反   面】 ③105.7.26偵訊 【偵7978卷五第232至234   頁】 ⑸證人林若嵐：   105.8.17偵訊 【偵7978卷七第91至92頁】 ⑹證人趙堉茹： ①105.7.26警詢 【偵7978卷二第117至119   頁】 ②105.7.26偵訊 【偵7978卷二第135至137   頁】 ⑺被告甲○○： 　105.8.15偵訊 【偵7978卷七第78頁】 已判決確定。 確定判決主文： 甲○○犯森林法第五十條第一項之故買贓物罪，累犯，處有期徒刑玖月，併科罰金新臺幣参拾捌萬元，罰金如易服勞役，以新臺幣參仟元折算壹日。未扣案之犯罪所得臺灣肖楠木材貳塊（共陸拾公斤）沒收，於全部或一部不能沒收或不宜執行沒收，追徵其價額。 7（原起訴書附表編號12） 105年7月11日上午（大溪事業區第45林班地） 羅永健羅廣蔭余鵬傑林若嵐甲○○ 羅永健、羅廣蔭、林若嵐與余鵬傑意圖為自己不法所有，基於於保安林、結夥二人以上、使用車輛搬運贓物之竊取森林主產物貴重木之犯意聯絡，由余鵬傑駕駛車輛搭載羅永健、羅廣蔭前往犯罪地點，再由林若嵐、余鵬傑分別駕車在台七線54.1公里處附近把風，羅永健及羅廣蔭共同以鍊鋸鋸切臺灣肖楠木材2塊共60公斤，一同以揹架將該批木材搬運至路旁，交由林若嵐駕駛自用小客車將該批木材載運下山，羅永健、羅廣蔭則搭乘余鵬傑駕駛之車輛離去。羅永健、羅廣蔭前往甲○○位於桃園市大溪區之倉庫將該批肖楠出售與甲○○，甲○○明知該批木材為盜伐而來之贓物，仍基於故買贓物之犯意，以15,000元為價金加以收購。余鵬傑事後獲得3,000元之報酬。 山價：21,554元 甲○○犯罪所得：臺灣肖楠木材2塊（共60公斤） ⑴證人羅永健： ①105.7.26警詢 【偵7978卷一第21至23頁】 ②105.7.26偵訊 【偵7978卷一第63至64頁】 ③105.7.27聲羈訊問： 【聲羈147卷第31頁】 ④105.8.17偵訊 【偵7978卷七第85至86頁】 ⑵證人羅廣蔭： ①105.7.26警詢 【偵7978卷一第75頁正反   面】 ②105.7.27聲羈訊問 【聲羈147卷第25反面至26   頁】 ③105.8.12偵訊 【偵7978卷七第71頁】 ⑶證人余鵬傑： ①105.8.29警詢 【偵7978卷七第176至177   頁】 ②105.8.29偵訊 【偵7978卷七第195頁】 ⑷證人林若嵐： ①105.7.26警詢 【偵7978卷五第67頁正反   面】 ②105.7.26偵訊 【偵7978卷五第88頁】 ③105.8.17偵訊 【偵7978卷七第91至92頁】 ⑸被告甲○○：   105.8.15偵訊 【偵7978卷七第78至79頁】 已判決確定。 確定判決主文： 甲○○犯森林法第五十條第一項之故買贓物罪，累犯，處有期徒刑玖月，併科罰金新臺幣参拾捌萬元，罰金如易服勞役，以新臺幣參仟元折算壹日。未扣案之犯罪所得臺灣肖楠木材貳塊（共陸拾公斤）沒收，於全部或一不能沒收或不宜執行沒收時，追徵其價額。 8（原起訴書附表編號15） 105年7月16日上午（大溪事業區第45林班地） 羅永健羅廣蔭鄧舜平余鵬傑甲○○ 羅永健、羅廣蔭、鄧舜平、甲○○與余鵬傑意圖為自己不法所有，基於於保安林、結夥二人以上、使用車輛搬運贓物之竊取森林主產物貴重木之犯意聯絡，由鄧舜平駕駛車輛搭載羅永健、羅廣蔭前往犯罪地點，再由鄧舜平、余鵬傑分別駕車在附近把風，羅永健及羅廣蔭共同以鍊鋸鋸切臺灣肖楠木材2 塊共60公斤，一同以揹架將該批木材搬運至台七線60.1公里路旁，交由甲○○駕駛自用小客貨車將該批木材載運下山至其位於桃園市大溪區之倉庫。羅永健、羅廣蔭則搭乘鄧舜平、余鵬傑駕駛之車輛前往甲○○上開倉庫，拿取30,000元報酬朋分。嗣甲○○將該批木材賣與李建智，李建智亦明知該批木材為盜伐而來之贓物，竟基於故買贓物之犯意，在其大溪區康莊路住處以40,000元為價金加以收購。 山價：21,554元 甲○○犯罪所得：10,000元 ⑴證人羅永健： ①105.7.26警詢 【偵7978卷一第26至27頁】 ②105.7.26偵訊 【偵7978卷一第65至66頁】 ③105.7.27聲羈訊問 【聲羈147卷第30頁反面】 ④105.8.17偵訊 【偵7978卷七第85至86頁】 ⑵證人羅廣蔭： ①105.7.26偵訊 【偵7978卷一第112頁】 ②105.7.27聲羈訊問 【聲羈147卷第25頁反面至   26頁】 ③105.8.12偵訊 【偵7978卷七第72頁】 ④105.9.7偵訊 【偵7978卷七第202頁】 ⑶證人鄧舜平： ①105.8.3警詢 【偵7978卷七第22頁正反   面】 ②105.12.2偵訊 【偵9980卷第193至194   頁】 ⑷證人余鵬傑： ①105.8.29警詢 【偵7978卷七第179頁】 ②105.8.29偵訊 【偵7978卷七第196頁】 ⑸證人李建智： ①105.7.26偵訊 【偵7978卷三第164頁】 ②105.07.26偵訊 【偵7978卷三第168頁】 ③105.11.9偵訊 【偵9980卷第168頁正反   面】　  ⑹被告甲○○： ①105.7.26警詢 【偵7978卷一第137頁反面   至138頁】 ②105.7.26偵訊 【偵7978卷一第202、204   頁】 ③105.8.15偵訊 【偵7978卷七第79頁】 甲○○犯森林法第五十二條第一項第一款、第四款、第六款、第三項之竊取森林主產物貴重木罪，累犯，處有期徒刑壹年伍月，併科罰金新臺幣貳拾壹萬伍仟伍佰肆拾元，罰金如易服勞役，以新臺幣參仟元折算壹日。扣案之○○○○○○○○○○門號行動電話壹支（含SIM卡壹張）沒收；未扣案之犯罪所得新臺幣壹萬元及○○○○○○一○○門號行動電話壹支（含SIM卡壹張）均沒收，於全部或一部不能沒收或不宜執行沒收時，追徵其價額。 

附件一、關於附表編號2 部分之通訊監察譯文：
0000000000門號與0000000000門號行動電話之通訊監察譯文內容
如下（詳見偵7978卷六第70至71頁，A代表持用0000000000門號
行動電話之被告，B代表持用0000000000門號行動電話之羅永健
）：
㈠、105年5月21日上午5時37分41秒：
  A：喂
  B：富哥（指被告）
  A：蛤
  B：富哥（指被告）
  A：你誰
  B：我阿曼（指羅永健）啦
  A：對啊我在路上啊
  B：跟你講哦，你開慢一點，我可能會晚個十分鐘或二十分鐘
     哦（指盜伐林木出貨時間）
  A：哦好，本來6點半嗎
  B：對啦，就可能會晚個十分鐘或二十分鐘
  A：好我知道
  B：你不要在路上亂停蛤
  A：好
  B：好
㈡、105年5月21日上午6時12分44秒：
  A：喂
  B：你在哪裡
  A：蛤
  B：你在哪裡啊
  A：差不多48（指台7線與巴陵道路交岔路口處）
  B：48哦
  A：蛤
  B：我再20分鐘就到了
  A：蛤
  B：我再20分鐘就到了
  A：10分鐘好，我趕
㈢、105年5月21日上午6時13分28秒：
  A：喂怎樣
  B：我6點半會到啦
  A：蛤
  B：我6點半就會到了啦
  A：好那我6點40分
  B：好
  A：好
㈣、105年5月21日上午8時6分41秒：
  B：喂
  A：喂
  B：富哥（指被告），你在哪裡啦
  A：三民再過去了
  B：（模糊）等你哦
  A：好
　　 
附件二、關於附表編號4部分之通訊監察譯文：
0000000000、0000000000門號與0000000000門號行動電話之通訊
監察譯文內容如下（詳見偵7978卷六第106至107頁、第109頁，
A代表持用0000000000門號行動電話之羅永健，B代表持用
0000000000號、0000000000門號行動電話之被告）：
㈠、105年7月1日上午3時49分51秒：
  B：好了齁？
  A：蛤？
  B：要上去了齁？（指準備上山盜伐）
  A：現在幾點？
  B：4點了。
  A：太早了，你等我電話。
  B：喔。
㈡、105年7月1日上午4時15分59秒：
  A：你在哪裡？
  B：我出來了。
  A：我跟你講，7點半到8點，你別太早。
  B：60.1齁。（指台7省道60.1公里處）
  A：對，60.1，我會打給你。
㈢、105年7月1日下午2時25分00秒：
  A：我們在你工廠見面。
  B：我在你後面，開慢一點。
  A：好。
㈣、105年7月1日下午3時00分33秒：
  A：老闆你在哪裡？
  B：快到了。
  A：好，謝謝你。
㈤、105年7月1日下午5時56分38秒：
  A：我半小時到啦。
  B：蛤？
  A：我先給你一萬啦，唉...
  B：快來，不夠。
　　 
附件三、關於附表編號8部分之通訊監察譯文：
0000000000、0000000000門號與0000000000門號行動電話之通訊
監察譯文內容如下（詳見偵7978卷六第143至146頁，A代表持用
0000000000門號行動電話之羅永健，B代表持用0000000000號、
0000000000門號行動電話之被告）：　　
㈠、105年7月15日下午13時29分12秒：
  B：你晚上三點打這支叫我。
  A：好。
  B：60.1喔（指台7省道60.1公里處），我從宜蘭過來。
  A：我在上面了，3點會叫你。
  B：好。
㈡、105年7月16日上午2時56分33秒：
  B：語音留言：我出發了
㈢、105年7月16日上午3時2分8秒：
  B：我出發啦。
  A：好，你抓好時間。
  B：6點，60.1？（指台7省道60.1公里處）
  A：好。
㈣、105年7月16日上午4時35分41秒：
  B：上山了。
  A：6點喔，別太早。
  B：明池（指明池森林遊樂區）那邊等。
  A：到明池打給我看我爬上去沒。（指背運盜伐林木至台7省道
     旁）
  B：好。
㈤、105年7月16日上午5時27分40秒：
  A：你已經到了？
  B：到啦。
  A：等我一下。
  B：你打來我在下去。
  A：好好。
㈥、105年7月16日上午5時33分50秒：
  A：過來，到界線打給我。
  B：蛤？
  A：界線啦。
  B：齁。
㈦、105年7月16日上午6時17分34秒：
  B：多少要出？
  A：8。（指銷贓金額8萬元）
  B：8？可能太高。
  A：你看清楚，兩塊（指盜伐林木）都黑料（台語）內。
  B：兩塊（指盜伐林木）龍黑料，我先給他看看。
  A：嗯。
㈧、105年7月16日上午6時20分12秒：
  B：喂。
  A：你不要給那個人喔。
  B：我知道。
  A：你在哪裡？
  B：我來上巴陵要錢。
  A：你別亂跑，喔，幹你娘勒。
  B：賀啦。
㈨、105年7月16日上午6時55分43秒：
  B：到哪裡？
  A：你前面，白色這台。
㈩、105年7月16日上午6時57分29秒：
  A：我去你家等你。
  B：工廠不好？
  A：好，工廠。
  B：好。
、105年7月16日上午7時22分14秒：
  B：破輪，幹你娘。
  A：在哪裡？
  B：三民，去店裡等我。
  A：幹。
、105年7月16日上午7時51分53秒：
  B：他說7萬好嗎？（指銷贓金額7萬元）
  A：蛤？
  B：後面不太黑，整塊黑（指盜伐林木）就可以，7啦（指銷贓
     金額7萬元），我們先回店裡休息，可以他電話來我就過去
     拿錢。
  A：好。
、105年7月16日上午8時53分2秒：
  B：說要去領錢吃個早餐再回來，我在這邊等他。（指收贓者
     ）
  A：喔。
、105年7月16日上午9時3分7秒：
  B：我看到人拿錢來給他了。
  A：快啦。
  B：我知道。